Inventaris van het archief van het Provinciaal Bestuur van Zuid-Holland, 1845-1850
Nationaal Archief, Den Haag
Provinciaal Bestuur van Zuid-Holland [periode 1845-1850]
Prov. Bestuur Zuid-Holland, 1845-1850
37145
112.00 meter; 627 inventarisnummers.
Normale geschreven, getypte en gedrukte documenten.
Nationaal Archief, Den Haag
Provinciaal Bestuur van Zuid-Holland
Het archief bevat ingekomen en uitgaande stukken van Gedeputeerde Staten en de Gouverneur van Zuid-Holland uit de periode 1844-1850. Het archief bevat tevens de ingediende gemeenterekeningen uit die periode.
Archiefvorming
Geschiedenis van het archiefbeheer
De verwerving van het archief
Inhoud en structuur van het archief
3.02
Ordening van het archief
Zoekschema periode juli 1844 - juni 1850
Stap 1:
Omdat vanaf 1844 sprake is van twee gescheiden archieven, is het zaak eerst te bepalen wie bemoeienis had met het gezochte onderwerp: de gouverneur of Gedeputeerde Staten. Tot 1850 deed de gouverneur de meeste zaken af.
Bij bemoeienis van de Gouverneur:
Stap 2:
Bepaal eerst een trefwoord voor het gezochte onderwerp en zoek daarop in de indices op de algemene agenda's (inv.nrs. 2906-2922).
Stap 3:
In de algemene agenda's (inv.nrs. 2804-2827) staat bij elk stuk genoteerd de afzender, de korte inhoud en de wijze van afdoening. Er zijn ook afdelingsagenda's, maar alle daarin ingeschreven stukken zijn ook geregistreerd in de algemene agenda's.
Stap 4:
De ingekomen en uitgaande stukken (inv.nrs. 2924-3186) zijn vanaf 1844 in één serie bij elkaar geborgen en wel op agendanummer. De minuten van de uitgaande stukken kregen hetzelfde nummer als het bijbehorende ingekomen stuk.
Bij bemoeienis van Gedeputeerde Staten:
Stap 5:
Bepaal eerst een trefwoord voor het gezochte onderwerp en zoek daarop in de indices op de notulen/besluiten (inv.nrs. 2923 I-e). Deze verwijzen rechtstreeks naar datum en nummer van het genomen besluit.
Er zijn wel agenda's, maar omdat daarop geen indices zijn, zijn deze als toegang minder geschikt.
Stap 6:
In de serie minuut-notulen (inv.nrs. 3187-3356) zitten tevens als bijlagen de ingekomen stukken die tot de besluiten hebben geleid en (in bepaalde gevallen) de minuten van uitgaande brieven. De net-notulen (inv.nrs. 3357-3378) missen de bijlagen, maar zijn beter leesbaar dan de minuutexemplaren.
F.J.M. Otten, januari 1995
Aanwijzingen voor de gebruiker
Openbaarheidsbeperkingen
Volledig openbaar.
Materiële beperkingen
Aanvraaginstructie
Openbare archiefstukken kunnen online worden aangevraagd en gereserveerd. U kunt dit ook via de terminals in de studiezaal van het Nationaal Archief doen. Om te kunnen reserveren dient u de volgende stappen te volgen:
U maakt een profiel aan op www.gahetna.nl, en logt vervolgens in
Via de archiefinventaris (alleen de beschrijvingen met rode nummers) selecteert u het gewenste archiefstuk door op de knop 'Reserveren' te klikken
In het volgende scherm geeft u aan op welke dag u het archiefstuk wilt inzien
Indien u zich bevindt in de studiezaal en een tafelnummer heeft ontvangen kunt u dit nummer vermelden. Als u geen tafelnummer heeft kunt u tafelnummer 777 laten staan
Vervolgens bevestigt u uw reservering door deze te versturen.
Verwant materiaal
Beschikbaarheid van kopieën
Verwante archieven
Provinciaal Bestuur van Zuid-Holland [blok 1814-1844], nummer toegang 3.02.20
Provinciaal Bestuur van Zuid-Holland [blok 1850-1945], nummer toegang 3.02.27.01
Beschrijving van de series en archiefbestanddelen
- GOUVERNEUR
  - Agenda's van ingekomen stukken van de Gouverneur 1844-1850. onder letter A., 2804-2827
    - Agenda A 1e Kwartaal 1845, 2804
    - Agenda A 2e halfjaar 1844, 2805
    - Vervallen., 2806
    - Agenda A 2e kwartaal 1845, 2807
    - Agenda A 3e kwartaal 1845, 2808
    - Agenda A 4e kwartaal 1845, 2809
    - Agenda A 1e kwartaal 1846, 2810
    - Agenda A 2e kwartaal 1846, 2811
    - Agenda A 3e kwartaal 1846., 2812
    - Agenda A 4e kwartaal 1846, 2813
    - Agenda A 1e kwartaal 1847, 2814
    - Agenda A 2e kwartaal 1847, 2815
    - Agenda A 3e kwartaal 1847, 2816
    - Agenda A 4e kwartaal 1847, 2817
    - Agenda A 1e kwartaal 1848, 2818
    - Agenda A 2e kwartaal 1848, 2819
    - Agenda A 3e kwartaal 1848, 2820
    - Agenda A 4e kwartaal 1848, 2821
    - Agenda A 1e kwartaal 1849, 2822
    - Agenda A 2e kwartaal 1849, 2823
    - Agenda A 3e kwartaal 1849, 2824
    - Agenda A 4e kwartaal 1849, 2825
    - Agenda A 1e halfjaar 1850, 2826
    - Agenda A 2e halfjaar 1850, 2827
  - Agenda's van ingekomen stukken van Gedeputeerde Staten, onder letter B, 1844-1849; 2828-2838
    - Agenda B 2e t/m 4e Kwartaal 1844, 2828
    - Agenda B 1e halfjaar 1845, 2829
    - Agenda B 2e halfjaar 1845, 2830
    - Agenda B 1e halfjaar 1846, 2831
    - Agenda B 2e halfjaar 1846, 2832
    - Agenda B 1e halfjaar 1847, 2833
    - Agenda B 2e halfjaar 1847, 2834
    - Agenda B 1e halfjaar 1848, 2835
    - Agenda B 2e halfjaar 1848, 2836
    - Agenda B 1e halfjaar 1849, 2837
    - Agenda B 2e halfjaar 1849, 2838
  - Agenda's van ingekomen stukken van Gedeputeerde Staten, eerste afdepling onder letter A en B, 1844-1850; 2839-2874
    - Agenda A 2e halfjaar 1844, 2839
    - Agenda A 1e halfjaar 1845, 2840
    - Agenda A 2e halfjaar 1845, 2841
    - Agenda A 1e halfjaar 1846, 2842
    - Agenda A 2e halfjaar 1846, 2843
    - Agenda A 1e halfjaar 1847, 2844
    - Agenda A 2e halfjaar 1847, 2845
    - Agenda A 1e halfjaar 1848, 2846
    - Agenda A 2e halfjaar 1848, 2847
    - Agenda A 1e halfjaar 1849, 2848
    - Agenda A 2e halfjaar 1849, 2849
    - Agenda A 1e halfjaar 1850, 2850
    - Agenda B 2e halfjaar 1844, 2851
    - Agenda B 1e halfjaar 1845, 2852
    - Agenda B 2e halfjaar 1845, 2853
    - Agenda B 1e halfjaar 1846, 2854
    - Agenda B 2e halfjaar 1846, 2855
    - Agenda B 1e halfjaar 1847, 2856
    - Agenda B 2e halfjaar 1847, 2857
    - Agenda B 1e halfjaar 1848, 2858
    - Agenda B 2e halfjaar 1848, 2859
    - Agenda B 1e halfjaar 1849, 2860
    - Agenda B 2e halfjaar 1849, 2861
    - Agenda B 1e halfjaar 1850, 2862
    - Agenda A 2e halfjaar 1844, 2863
    - Agenda A hele jaar 1845, 2864
    - Agenda A hele jaar 1846, 2865
    - Agenda A 1e halfjaar 1847, 2866
    - Agenda A 2e halfjaar 1847, 2867
    - Agenda A 1e halfjaar 1848, 2868
    - Agenda A 2e halfjaar 1848, 2869
    - Agenda A 1e halfjaar 1849, 2870
    - Agenda A 2e halfjaar 1849, 2871
    - Agenda A 1e halfjaar 1850, 2872
    - Agenda B 1844-1847, 2873
    - Agenda B 1848-1850, 2874
  - Agenda's van ingekomen stukken van Gedeputeerde Staten, derde afdeling, onder letter A en B, 1844-1850; 2875-2898
    - Agenda A 2e halfjaar 1844, 2875
    - Agenda A 1e halfjaar 1845, 2876
    - Agenda A 2e halfjaar 1845, 2877
    - Agenda A 1e halfjaar 1846, 2878
    - Agenda A 2e halfjaar 1846, 2879
    - Agenda A 1e halfjaar 1847, 2880
    - Agenda A 2e halfjaar 1847, 2881
    - Agenda A 1e halfjaar 1848, 2882
    - Agenda A 2e halfjaar 1848, 2883
    - Agenda A 1e halfjaar 1849, 2884
    - Agenda A 2e halfjaar 1849, 2885
    - Agenda A 1e halfjaar 1850, 2886
    - Agenda B 2e halfjaar 1844, 2887
    - Agenda B 1e halfjaar 1845, 2888
    - Agenda B 2e halfjaar 1845, 2889
    - Agenda B 1e halfjaar 1846, 2890
    - Agenda B 2e halfjaar 1846, 2891
    - Agenda B 1e halfjaar 1847, 2892
    - Agenda B 2e halfjaar 1847, 2893
    - Agenda B 1e halfjaar 1848, 2894
    - Agenda B 2e halfjaar 1848, 2895
    - Agenda B 1e halfjaar 1849, 2896
    - Agenda B 2e halfjaar 1849, 2897
    - Agenda B 1e halfjaar 1850, 2898
  - Klappers en Agenda's van ingekomen stukken van Gedeputeerde Staten, 4e afdeling, 1844-1850; 2899-2922
    - Agenda A 2e halfjaar 1844, 2899
    - Agenda A 1e halfjaar 1845, 2900
    - Agenda A 2e halfjaar 1845, 2901
    - Klapper A 1847-1849, 2902
    - Klapper B 1847-1849, 2903
    - Klappers op de Agenda's A en B 1844-1847., 2904
    - Klappers op de Agenda's A en B 1848-1849., 2905
    - Klapper A I. 1844, 2906
    - Klapper A I. a t/m j 1845, 2907
    - Klapper AII. k t/m z 1845, 2908
    - Klapper A I. a t/m g 1846, 2909
    - Klapper AII. g t/m n 1846, 2910
    - Klapper AIII.n t/m w 1846, 2911
    - Klapper A I. a t/m f 1847, 2912
    - Klapper AII. f t/m m 1847, 2913
    - Klapper AIII.m t/m w 1847, 2914
    - Klapper A I. a t/m f 1848, 2915
    - Klapper AII. f t/m n 1848, 2916
    - Klapper AIII.n t/m w 1848, 2917
    - Klapper A I. a t/m f 1849, 2918
    - Klapper AII. g t/m n 1849, 2919
    - Klapper AIII.o t/m w 1849, 2920
    - Klapper A I. a t/m l 1850, 2921
    - Klapper AII. m t/m w 1850, 2922
  - Index op de notulen van Gedeputeerde Staten, 1844-1849; 2923-2923E
    - 1844, 2923
    - 1845, 2923A
    - 1846, 2923B
    - 1847, 2923C
    - 1848, 2923D
    - 1849, 2923E
  - "Relatieven tot het verbaal" van de Gouverneur, ingekomen en minuten van uitgaande stukken, 1844-1850; 2924-3186
    - 1844 juli 1-juli 2, 2924
    - 1844 juli 3-juli 4, 2925
    - 1844 juli 5-juli 7, 2926
    - 1844 juli 8-juli 9, 2927
    - 1844 juli 10-juli 11, 2928
    - 1844 juli 12-juli 13, 2929
    - 1844 juli 14-juli 19, 2930
    - 1844 juli 20-juli 23, 2931
    - 1844 juli 24-juli 27, 2932
    - 1844 juli 28-juli 31, 2933
    - 1844 aug. 1-aug. 4, 2934
    - 1844 aug. 5-aug. 8, 2935
    - 1844 aug. 9-aug. 12, 2936
    - 1844 aug. 13-aug. 16, 2937
    - 1844 aug. 17-aug. 20, 2938
    - 1844 aug. 21-aug. 22, 2939
    - 1844 aug. 23-aug. 27, 2940
    - 1844 aug. 28-aug. 31, 2941
    - 1844 sept. 1-sept. 4, 2942
    - 1844 sept. 5-sept. 6, 2943
    - 1844 sept. 7-sept. 10, 2944
    - 1844 sept. 11-sept. 14, 2945
    - 1844 sept. 15-sept. 20, 2946
    - 1844 sept. 21-sept. 25, 2947
    - 1844 sept. 26-sept. 30, 2948
    - 1844 sept. 26-sept. 30, 2949
    - 1844 okt. 1-okt. 2, 2950
    - 1844 okt. 3-okt. 4, 2951
    - 1844 okt. 5-okt. 8, 2952
      Vervolg van de maand oktober: zie nrs. 3083 en 3084.
    - inventarisnummer 2953 is vervallen, ---
    - inventarisnummer 2954 is vervallen, ---
    - inventarisnummer 2955 is vervallen, ---
    - inventarisnummer 2956 is vervallen, ---
    - 1844 okt. 19-okt. 22, 2957
    - 1844 okt. 23-okt. 26, 2958
    - 1844 okt. 27-okt. 31, 2959
    - 1844 nov. 1-nov. 6, 2959A
    - 1844 nov. 7-nov. 10, 2959B
    - 1844 nov. 11-nov. 18, 2960
    - 1844 nov. 19-nov. 28, 2961
    - 1844 nov. 29-dec. 6, 2962
    - 1844 dec. 7-dec. 14, 2963
    - 1844 dec. 17-dec. 26, 2964
    - 1844 dec. 27-dec. 31, 2965
    - 1845 jan. 1-jan. 10, 2966
    - 1845 jan. 11-jan. 18, 2967
    - 1845 jan. 19-jan. 28, 2968
    - 1845 jan. 29-febr. 4, 2969
    - 1845 febr. 5-febr. 14, 2970
    - 1845 febr. 15-febr. 22, 2971
    - 1845 febr. 23-maart 2, 2972
    - 1845 maart 3-maart 10, 2973
    - 1845 maart 11-maart 20, 2974
    - 1845 maart 21-maart 31, 2975
    - 1845 april 1-april 10, 2976
    - 1845 april 11-april 20, 2977
    - 1845 april 21-april 30, 2978
    - 1845 mei 1-mei 10, 2979
    - 1845 mei 11-mei 16, 2980
    - 1845 mei 17-mei 20, 2981
    - 1845 mei 21-mei 31, 2982
    - 1845 juni 1-juni 10, 2983
    - 1845 juni 11-juni 18, 2984
    - 1845 juni 19-juni 30, 2985
    - 1845 juli 1-juli 8, 2986
    - 1845 juli 9-juli 18, 2987
    - 1845 juli 19-juli 28, 2988
    - 1845 juli 29-aug. 8, 2989
    - 1845 aug. 9-aug. 18, 2990
    - 1845 aug. 19-aug. 26, 2991
    - 1845 aug. 27-sept. 4, 2992
    - 1845 sept. 5-sept. 12, 2993
    - 1845 sept. 13-sept. 22, 2994
    - 1845 sept. 23-sept. 30, 2995
    - 1845 okt. 1-okt. 6, 2996
    - 1845 okt. 7-okt. 12, 2997
    - 1845 okt. 13-okt. 22, 2998
    - 1845 okt. 23-okt. 28, 2999
    - 1845 okt. 29-nov. 5, 3000
    - 1845 nov. 6-nov. 11, 3001
    - 1845 nov. 12-novo 19, 3002
    - 1845 nov. 20-nov. 24, 3003
    - 1845 nov. 25-nov. 30, 3004
    - 1845 dec. 1-dec. 8, 3005
    - 1845 dec. 9-dec. 18, 3006
    - 1845 dec. 19-dec. 27, 3007
    - 1845 dec. 28-dec. 31, 3008
    - 1846 jan. 1-jan. 10, 3009
    - 1846 jan. 11-jan. 16, 3010
    - 1846 jan. 17-jan. 22, 3011
    - 1846 jan. 23-jan. 31, 3012
    - 1846 febr. 1-febr. 9, 3013
    - 1846 febr. 10-febr. 16, 3014
    - 1846 febr. 17-febr. 24, 3015
    - 1846 febr. 25-maart 4, 3016
    - 1846 maart 5-maart 10, 3017
    - 1846 maart 11-maart 18, 3018
    - 1846 maart 19-maart 26, 3019
    - 1846 maart 27-maart 31, 3020
    - 1846 april 1-april 9, 3021
    - 1846 april 10-april 20, 3022
    - 1846 april 21-april 26, 3023
    - 1846 april 27-mei 2, 3024
    - 1846 mei 3-mei 12, 3025
    - 1846 mei 13-mei 22, 3026
    - 1846 mei 23-mei 31, 3027
    - 1846 juni 1-juni 11, 3028
    - 1846 juni 12-juni 22, 3029
    - 1846 juni 23-juni 30, 3030
    - 1846 juli 1-juli 7, 3031
    - 1846 juli 8-juli 16, 3032
    - 1846 juli 17-juli 27, 3033
    - 1846 juli 28-aug. 6, 3034
    - 1846 aug. 7-aug. 15, 3035
    - 1846 aug. 16-aug. 25, 3036
    - 1846 aug. 26-sept. 2, 3037
    - 1846 sept. 3-sept. 10, 3038
    - 1846 sept. 11-sept. 21, 3039
    - 1846 sept. 22-sept. 30, 3040
    - 1846 okt. 1-okt. 8, 3041
    - 1846 okt. 9-okt. 15, 3042
    - 1846 okt. 16-okt. 23, 3043
    - 1846 okt. 24-nov. 4, 3044
    - 1846 nov. 5-nov. 12, 3045
    - 1846 nov. 13-nov. 20, 3046
    - 1846 nov. 21-nov. 30, 3047
    - 1846 dec. 1-dec. 10, 3048
    - 1846 dec. 11-dec. 17, 3049
    - 1846 dec. 18-dec. 31, 3050
    - 1847 jan. 1-jan. 12, 3051
    - 1847 jan. 13-jan. 21, 3052
    - 1847 jan. 22-jan. 29, 3053
    - 1847 jan. 30-febr. 6, 3054
    - 1847 febr. 7-febr. 15, 3055
    - 1847 febr. 16-febr. 24, 3056
    - 1847 febr. 25-maart 4, 3057
    - 1847 maart 5-maart 12, 3058
    - 1847 maart 13-maart 20, 3059
    - 1847 maart 21-maart 28, 3060
    - 1847 maart 29-april 6, 3061
    - 1847 april 7-april 16, 3062
    - 1847 april 17-april 22, 3063
    - 1847 april 23-april 30, 3064
    - 1847 mei 1-mei 8, 3065
    - 1847 mei 9-mei 18, 3066
    - 1847 mei 19-mei 26, 3067
    - 1847 mei 27-juni 6, 3068
    - 1847 juni 7-juni 16, 3069
    - 1847 juni 17-juni 26, 3070
    - 1847 juni 27-juli 3, 3071
    - 1847 juli 4-juli 13, 3072
    - 1847 juli 14-juli 21, 3073
    - 1847 juli 22-juli 29, 3074
    - 1847 juli 30-aug. 6, 3075
    - 1847 aug. 7-aug. 16, 3076
    - 1847 aug. 17-aug. 26, 3077
    - 1847 aug. 27-sept. 2, 3078
    - 1847 sept. 3-sept. 10, 3079
    - 1847 sept. 11-sept. 18, 3080
    - 1847 sept. 19-sept. 28, 3081
    - 1847 sept. 29-okt. 4, 3082
    - 1847 okt. 5-okt. 10, 1844 okt. 9-okt. 10; 3083
    - 1844 okt. 11-okt. 18, 3084
    - 1847 okt. 11-okt. 18, 3085
    - 1847 okt. 19-okt. 28, 3086
    - 1847 okt. 29-nov. 6, 3087
    - 1847 nov. 7-nov. 16, 3088
    - 1847 nov. 17-nov. 26, 3089
    - 1847 nov. 27-dec. 4, 3090
    - 1847 dec. 5-dec. 15, 3091
    - 1847 dec. 16-dec. 26, 3092
    - 1847 dec. 27-dec. 31, 1848 jan. 1-jan. 4; 3093
    - 1848 jan. 5-jan. 14, 3094
    - 1848 jan. 15-jan. 20, 3095
    - 1848 jan. 21-jan. 31, 3096
    - 1848 febr. 1-febr. 8, 3097A
    - 1848 febr. 9-febr. 16, 3097B
    - 1848 febr. 17-febr. 26, 3098
    - 1848 febr. 27-maart 6, 3099
    - 1848 maart 7-maart 12, 3100
    - 1848 maart 13-maart 22, 3101
    - 1848 maart 23-maart 30, 3102
    - 1848 maart 31-april 6, 3103
    - 1848 april 7-april 12, 3104
    - 1848 april 13-april 18, 3105
    - 1848 april 19-april 28, 3106
    - 1848 april 29-mei 6, 3107
    - 1848 mei 7-mei 16, 3108
    - 1848 mei 17-mei 27, 3109
    - 1848 mei 28-juni 6, 3110
    - 1848 juni 7-juni 19, 3111
    - 1848 juni 20-juni 30, 3112
    - 1848 juli 1-juli 11, 3113
    - 1848 juli 12-juli 22, 3114
    - 1848 juli 23-juli 31, 3115
    - 1848 aug. 1-aug. 10, 3116
    - 1848 aug. 11-aug. 19, 3117
    - 1848 aug. 20-aug. 29, 3118
    - 1848 aug. 30-sept. 6, 3119
    - 1848 sept. 7-sept. 16, 3120
    - 1848 sept. 17-sept. 28, 3121
    - 1848 sept. 29-okt. 6, 3122
    - 1848 okt. 7-16, 3123
    - 1848 okt. 18-26, 3124
    - 1848 okt. 27-nov. 4, 3125
    - 1848 nov. 5-nov. 14, 3126
    - 1848 nov. 15-nov. 24, 3127
    - 1848 nov. 25-dec. 6, 3128
    - 1848 dec. 7-dec. 14, 3129
    - 1848 dec. 15-dec. 24, 3130
    - 1848 dec. 25 - dec. 31, 3131
    - 1849 jan. 1-jan. 12, 3132
    - 1849 jan. 13-jan. 20, 3133
    - 1849 jan. 21-jan. 28, 3134
    - 1849 jan. 29-febr. 6, 3135
    - 1849 febr. 7-febr. 14, 3136
    - 1848 febr. 15-febr. 22, 3137
    - 1849 febr. 23-maart 2, 3138
    - 1849 maart 3-maart 12, 3139
    - 1849 maart 13-maart 20, 3140
    - 1949 maart 21-maart 31, 3141
    - 1849 april 1-april 13, 3142
    - 1849 april 14-april 21, 3143
    - 1849 april 22-april 30, 3144
    - 1849 mei 1-mei 10, 3145
    - 1849 mei 11-mei 22, 3146
    - 1849 mei 23-mei 31, 3147
    - 1849 juni 1-juni 8, 3148
    - 1849 juni 9-juni 19, 3149
    - 1849 juni 20-juni 27, 3150
    - 1849 juni 28-juli 6, 3151
    - 1849 juli 7-juli 18, 3152
    - 1849 juli 19-juli 31, 3153
    - 1849 aug. 1-aug. 10, 3154
    - 1849 aug. 11-aug. 20, 3155
    - 1849 aug. 21-aug. 31, 3156
    - ontbreekt., 3157
    - 1849 sept. 1-sept. 9, 3158
    - 1849 sept. 10-sept. 21, 3159
    - 1849 sept. 22-sept. 31, 3160
    - 1849 okt. 1-okt. 10, 3161
    - 1849 okt. 11-okt. 20, 3162A
    - 1849 okt. 21-okt. 31, 3162B
    - 1849 nov. 1-nov. 10, 3163
    - 1849 nov. 11-nov. 20, 3164
    - 1849 nov. 21-nov. 30, 3165
    - 1849 dec. 1-dec. 10, 3166
    - 1849 dec. 11-dec. 20, 3167
    - 1849 dec. 21-dec. 31, 3168
    - 1850 jan. 1-jan. 9, 3169
    - 1850 jan. 10-jan. 20, 3170
    - 1850 jan. 21-jan. 29, 3171
    - 1850 jan. 30-febr. 8, 3172
    - 1850 febr. 9-febr. 18, 3173
    - 1850 febr. 19-febr. 28, 3174
    - 1850 maart 1-maart 10, 3175
    - 1850 maart 11-maart 20, 3176
    - 1850 maart 21-maart 31, 3177
    - 1850 april 1-april 10, 3178
    - 1850 april 11-april 20, 3179
    - 1850 april 21-mei 2, 3180
    - 1850 mei 3-mei 14, 3181
    - 1850 mei 15-mei 28, 3182
    - 1850 mei 29-juni 10, 3183
    - 1850 juni 11-juni 21, 3184
    - 1850 juni 22-juni 30, 3185
    - 1850 juli 1-juli 9, 3186
- GEDEPUTEERDE STATEN
  - Ingekomen en minuten van uitgaande stukken van Gedeputeerde Staten, 1844-1850; 3187-3356
    - 1844 juli 1-juli 19, 3187
    - 1844 juli 23-aug. 9, 3188
    - 1844 aug. 13-aug. 20, 3189
    - 1844 aug. 27-aug. 30, 3190
    - 1844 sept. 3-sept. 17, 3191
    - 1844 sept. 20-okt. 1, 3192
    - ontbreekt., 3193
    - 1844 okt. 4-okt. 18, 3194
    - 1844 okto 22-okt. 25, 3195
    - 1844 okt. 29, 3196
    - 1844 nov. 1-nov. 8, 3197
    - 1844 nov. 12-nov. 26, 3198
    - 1844 nov. 29-dec. 3, 3199
    - 1844 dec. 10-dec. 24, 3200
    - 1844 dec. 31, 3201
    - 1845 jan. 3-jan. 14, 3202
    - 1845 jan. 17-jan. 28, 3203
    - 1845 jan. 31-febr. 7, 3204
    - 1845 febr. 7-febr. 21, 3205
    - 1845 febr. 25-maart 4, 3206
    - 1845 maart 7-maart 18, 3207
    - 1845 maart 21-maart 28, 3208
    - 1845 april 1-april 11, 3209
    - 1845 april 15-april 25, 3210
    - 1845 april 29-mei 6, 3211
    - 1845 mei 9-mei 20, 3212
    - 1845 mei 23-mei 30, 3213
    - 1845 juni 3-juni 17, 3214
    - 1845 juni 20-juni 27, 3215
    - 1845 juni 30-juli 8, 3216
    - 1845 juli 11-juli 18, 3217
    - 1845 juli 22-juli 29, 3218
    - 1845 aug. 1-aug. 15, 3219
    - 1845 aug. 19-aug. 29, 3220
    - 1845 sept. 2-sept. 9, 3221
    - 1845 sept. 12-sept. 19, 3222
    - 1845 sept. 23-sept. 30, 3223
    - 1845 okt. 3-okt. 10, 3224
    - 1845 okt. 14-okt. 24, 3225
    - 1845 okt. 28-okt. 31, 3226
    - 1845 nov. 4-nov. 11, 3227
    - 1845 nov. 14-nov. 21, 3228
    - 1845 novo 25-nov. 28, 3229
    - 1845 dec. 2, 3230
    - 1845 dec. 5-dec. 16, 3231
    - 1845 dec. 19-dec. 50, 3232
    - 1846 jan. 6, 3233
    - 1846 jan. 9-jan. 16, 3234
    - 1846 jan. 20-jan. 27, 3235
    - 1846 jan. 30-febr. 10, 3236
    - 1846 febr. 13-febr. 24, 3237
    - 1846 febr. 27-maart 6, 3238
    - 1846 maart 10-maart 20, 3239
    - 1846 maart 24-maart 31, 3240
    - 1846 april 3-april 10, 3241
    - 1846 april 17-april 24, 3242
    - 1846 april 28-mei 5, 3243
    - 1846 mei 8-mei 19, 3244
    - 1846 mei 22-mei 29, 3245
    - 1846 juni 4-juni 12, 3246
    - 1846 juni 16-juni 26, 3247
    - 1846 juni 30-juli 3, 3248
    - 1846 juli 7-juli 21, 3249
    - 1846 juli 24-aug. 7, 3250
    - 1846 aug. 11-aug. 28, 3251
    - 1846 sept. 1-sept. 8, 3252
    - 1846 sept. 11-sept. 25, 3253
    - 1846 sept. 29-okt. 13, 3254
    - 1846 okt. 16-okt. 30, 3255
    - 1846 nov. 3-okt. 17, 3256
    - 1846 nov. 24-dec. 4, 3257
    - 1846 dec. 8-dec. 22, 3258
    - 1846 dec. 29-1847 jan. 5, 3259
    - 1846 jan. 8-jan. 15, 3260
    - 1846 jan. 19-jan. 29, 3261
    - 1846 febr. 2-febr. 12, 3262
    - 1846 febr. 16-febr. 23, 3263
    - 1846 febr. 26, 3264
    - 1846 maart 2-maart 12, 3265
    - 1846 maart 16-maart 26, 3266
    - 1846 maart 30-april 2, 3267
    - 1846 april 9-april 16, 3268
    - 1846 april 20-april 30, 3269
    - 1846 mei 4-mei 14, 3270
    - 1846 mei 18-mei 28, 3271
    - 1846 juni 1-juni 11, 3272
    - 1846 juni 15-juni 25, 3273
    - 1846 juni 29-juli 3, 3274
    - 1846 juli 13-juli 20, 3275
    - 1846 juli 23-aug. 3, 3276
    - 1846 aug. 6-aug. 17, 3277
    - 1846 aug. 20-aug. 31, 3278
    - 1846 sept. 3-sept. 21, 3279
    - 1846 sept. 24-okt. 4, 3280
    - 1846 okt. 8-okt. 19, 3281
    - 1847 okt. 22-okt. 29, 3282
    - 1847 nov. 2-nov. 12, 3283
    - 1847 nov. 16-nov. 30, 3284
    - 1847 dec. 3-dec. 17, 3285
    - 1847 dec. 21-dec. 31, 3286
    - 1848 jan. 7-jan. 11, 3287
    - 1848 jan. 14-jan. 25, 3288
    - 1848 jan. 28-febr. 4, 3289
    - 1848 febr. 8-febr. 15, 3290
    - 1848 febr. 18-febr. 25, 3291
    - 1848 febr. 29-maart 7, 3292
    - 1848 maart 10-maart 17, 3293
    - 1848 maart 21-maart 28, 3294
    - 1848 maart 31-april 7, 3295
    - 1848 april 11-april 21, 3296
    - 1848 april 28-mei 2, 3297
    - 1848 mei 5-mei 19, 3298
    - 1848 mei 23-mei 31, 3299
    - 1848 juni 2-juni 16 (Wi-1 t/m 15), 3300
    - 1848 juni 16-juni 27 (Wi-16), 3301
    - 1848 juni 30-juli 11, 3302
    - 1848 juli 14-juli 25, 3303
    - 1848 aug. 1-aug. 8, 3304
    - 1848 aug. 15-aug. 22, 3305
    - 1848 aug. 29, 3306
    - 1848 sept. 5-sept. 19, 3307
    - 1848 sept. 26-okt. 3, 3308
    - 1848 okt. 3-okt. 13, 3309
    - 1848 okt. 16-okt. 26, 3310
    - 1848 okt. 31-nov. 7, 3311
    - 1848 nov. 10-nov. 24, 3312
    - 1848 nov. 28-dec. 4, 3313
    - 1848 dec. 8-dec. 15, 3314
    - 1848 dec. 19-dec. 29, 3315
    - 1849 jan. 4-jan. 19, 3316
    - 1849 jan. 23-jan. 30, 3317
    - 1849 febr. 2-febr. 13, 3318
    - 1849 febr. 16-febr. 27, 3319
    - 1849 maart 2-maart 13, 3320
    - 1849 maart 16-maart 27, 3321
    - 1849 maart 30-april 6, 3322
    - 1849 april 13-april 17, 3323
    - 1849 april 20, 3324
    - 1849 april 24-mei 1, 3325
    - 1849 mei 4-mei 18, 3326
    - 1849 mei 22-mei 31, 3327
    - 1849 juni 3-juni 19, 3328
    - 1849 juni 22-juni 29, 3329
    - 1849 juli 3-juli 24, 3330
    - 1849 juli 27-aug. 8, 3331
    - 1849 aug. 15-aug. 29, 3332
    - 1849 sept. 7-sept. 19, 3333
    - 1849 sept. 26-okt. 9, 3334
    - 1849 okt. 12-okt. 26, 3335
    - 1849 okt. 30-nov. 2, 3336
    - 1849 nov. 6-nov. 20, 3337
    - 1849 nov. 23-nov. 30, 3338
    - 1849 dec. 4-dec. 18, 3339
    - 1849 dec. 21-dec. 28, 3340
    - 1850 jan. 4-jan. 11, 3341
    - 1850 jan. 15-jan. 25, 3342
    - 1850 jan. 29-febr. 8, 3343
    - 1850 febr. 12-febr. 22, 3344
    - 1850 febr. 26-febr. 28, 3345
    - 1850 maart 1-maart 15, 3346
    - 1850 maart 19-maart 26, 3347
    - 1850 april 2-april 9, 3348
    - 1850 april 16-april 23, 3349
    - 1850 april 26-mei 3, 3350
    - 1850 mei 7-mei 17, 3351
    - 1850 mei 24-mei 28, 3352
    - 1850 mei 30-juni 4, 3353
    - 1850 juni 7-juni 18, 3354
    - 1850 juni 21-juni 28, 3355
    - 1850 juli 2-juli 9, 3356
  - Verbaal van de Gedeputeerde Staten, 1844-1850; 3357-3378
    - 1844 3e en 4e kwartaal, 3357
    - 1845 1e en 2e kwartaal, 3358
    - 1845 3e kwartaal, 3359
    - 1845 4e kwartaal, 3360
    - 1846 1e kwartaal, 3361
    - 1846 2e kwartaal, 3362
    - 1846 3e kwartaal, 3363
    - 1846 4e kwartaal, 3364
    - 1847 1e kwartaal, 3365
    - 1847 2e kwartaal, 3366
    - 1847 3e kwartaal, 3367
    - 1847 4e kwartaal, 3368
    - 1848 1e kwartaal, 3369
    - 1848 2e kwartaal, 3370
    - 1848 3e kwartaal, 3371
    - 1848 4e kwartaal, 3372
    - 1849 1e kwartaal, 3373